【裁判字號】    92,毒抗,406
【裁判日期】    920827
【裁判案由】    毒品危害防制條例
【裁判全文】
臺灣高等法院刑事裁定                            九十二年度毒抗字第四０六號
    抗  告  人
    即  被  告  甲○○
右列抗告人因違反毒品危害防制條例案件，不服臺灣板橋地方法院中華民國九十二年
七月十四日裁定（九十二年度毒聲字第二一八四號），提起抗告，本院裁定如左：
    主  文
抗告駁回。
    理  由
一、按犯毒品危害防制條例第十條之罪者（即施用第一、二級毒品），檢察官應先將
    被告送勒戒處所觀察、勒戒；經觀察、勒戒後，無繼續施用毒品之傾向者，應由
    檢察官為不起訴處分。毒品危害防制條例第二十條第一項、第二項定有明文；又
    依前項規定為不起訴之處分後，三犯第十條之罪以上者，不適用前項之規定。但
    應由檢察官聲請法院裁定先令入戒治處所施以強制戒治，復為同條例第二十條第
    三項所明定。
二、原裁定略以：
  (一)、本件聲請意旨略以：被告甲○○前因涉嫌施用毒品案件，經依臺灣士林地方法
      院及臺灣板橋地方法院先後二次裁定送觀察、勒戒後，均無繼續施用毒品之傾
      向，分別由臺灣士林地方法院檢察署檢察官以民國（下同）八十七年度偵字第
      五四０五號、臺灣板橋地方法院檢察署檢察官以八十八年度偵字第一八九六號
      不起訴處分確定。惟被告又基於施用毒品犯意，於九十二年四月二十五日三時
      （聲請書漏載三時）採尿回溯前九十六小時內某時，在不詳地點施用第二級毒
      品安非他命，嗣為警於九十二年四月二十四日二十二時，在臺北縣蘆洲市○○
      ○路○段四十六號查獲，並扣得安非他命三小包（淨重三‧五公克），施用毒
      品器具安非他命吸食器乙組、分裝袋十四個、電子秤乙臺，嗣經警採其尿液送
      臺灣檢驗科技股份有限公司檢驗結果發現有安非他命陽性反應而查獲。
  (二)、被告於偵訊中否認有施用第二級毒品安非他命之事實。然查被告於九十二年四
      月二十五日三時許，在臺北縣政府警察局蘆洲分局經警訊問後所採尿液送臺灣
      檢驗科技股份有限公司檢驗結果，發現確有安非他命之陽性反應，有該公司九
      十二年五月五日濫用藥物尿液檢驗報告一紙附卷可稽，復有不起訴處分書及刑
      案資料查註紀錄表附卷可考。按甲基安非他命經口服投與後約百分之七十於二
      十四小時內自尿中排出，約百分之九十於九十六小時內自尿中排出，由於甲基
      安非他命成分之檢出與其投與方式、投與量、個人體質、採尿時間與檢測儀器
      之精密度等諸多因素有關，因此僅憑尿液中呈安非他命陽性反應，並無法確實
      推算吸食時間距採集時間之長短，惟依上述資料推斷，最長可能不會超過四日
      ，業經行政院衛生署藥物食品檢驗局八十一年二月八日（八一）藥檢一字第０
      ０一一五六號函示明確。被告為警查獲後所採尿液經送驗結果，既有安非他命
      之陽性反應，顯見其於上開被採尿前之九十六小時內之某時點確有施用安非他
      命之事實，被告施用第二級毒品安非他命之犯行洵堪認定等語。
三、本院駁回抗告之理由：
  (一)、查抗告人甲○○前因先後二次涉犯施用毒品案件，分別經臺灣士林地方法院及
      臺灣板橋地方法院裁定將抗告人送觀察、勒戒後，嗣均無繼續施用毒品之傾向
      ，而由臺灣士林地方法院檢察署檢察官以民國（下同）八十七年度偵字第五四
      ０五號，及臺灣板橋地方法院檢察署檢察官以八十八年度偵字第一八九六號不
      起訴處分確定在案，此有本院被告全國前案紀錄表附卷可稽。
  (二)、次查抗告人甲○○於九十二年四月二十五日三時許，經警採尿前回溯九十六小
      時內某時，在不詳地點施用第二級毒品安非他命，為警於台北縣桃蘆洲市○○
      路○段四十六號處警查獲，此有第二級毒品安非他命三包（毛重三點五公克）
      、施用毒品器具吸食器乙組、分裝袋十四個、電子秤乙台扣案；並經行政院衛
      生署濫用藥物尿液檢驗機構認可之台灣檢驗科技股份有限公司以ＥＩＡ酵素免
      疫分析法作初步篩驗，再以ＧＣ／ＭＳ氣相層析／質譜分析法作為確認檢驗，
      經檢驗結果呈現安非他命類陽性反應，此有該公司之濫用藥物尿液檢驗報告一
      份在卷可稽（見九十二年毒偵字第一四五七號影印卷第七頁背面）。
  (三)、再查，人體口服安非他命後立即吸收，在一般尿液酸鹼度下，約百分之三十之
      施用劑量會在二十四小時內由尿液排出，百分之九十之施用劑量會在三至四日
      內由尿液排出；人體施用高劑量之安非他命後，數天內均能在尿液中檢測出安
      非他命。又人體口服甲基安非他命後亦立即吸收，約百分之七十之施用劑量會
      在二十四小時內由尿液中排出體外，剩餘量則可能在數日內分別排出體外，此
      有法務部調查局（９０）年陸(一)字第９０１３３３３５號函釋可稽；可見抗告
      人確於九十二年四月二十五日為警採尿前九十六小時內某時，在不詳地點，施
      用第二級毒品安非他命之犯行，應可認定。
  (四)、抗告人三犯前揭毒品危害防制條例第十條之罪，原審因而依同條例第十條第三
      項之規定，裁定將抗告人令入戒治處所施以強制戒治，經核於法並無違誤。本
      抗告人雖提起抗告，惟並未據其提出抗告理由，亦未指出原裁定有何不當之處
      。故抗告人提起本件抗告，僅係空言否認，經核並無理由，應予駁回。
四、據上論結，應依刑事訴訟法第四百十二條，裁定如主文。
中      華      民      國    九十二    年      八      月    二十七    日
                                臺灣高等法院刑事第二十三庭
                                    審判長法  官  黃  瑞  華
                                          法  官  宋      祺
                                          法  官  陳  坤  地
右正本證明與原本無異。
不得再抗告。
                                          書記官  陳  建  邦
中      華      民      國    九十二    年      八      月    二十八    日


司法院資訊處製作；財團法人民間司法改革基金會備份。
